【裁判字號】    97,交聲,82
【裁判日期】    971128
【裁判案由】    違反道路交通管理處罰條例聲明異議
【裁判全文】
臺灣桃園地方法院交通事件裁定          97年度交聲字第82號
原處分機關    交通部公路總局新竹區監理所中壢監理站
異  議  人
即受處分人    芳偉貿易有限公司
法定代理人    甲○○
上列異議人即受處分人因違反道路交通管理處罰條例案件，不服
交通部公路總局新竹區監理所中壢監理站中華民國97年1 月7 日
壢監裁字第裁53-ZAB032619號違反道路交通管理事件裁決書所為
之處分（原舉發案號：內政部警政署國道公路警察局公警局交字
第ZAB032619 號），聲明異議，本院裁定如下：
    主  文
原處分撤銷。
芳偉貿易有限公司汽車行駛於高速公路，行車速度超過規定之最
高速限未滿二十公里，處罰鍰新臺幣仟元，並記違規點數壹點
。
    理  由
一、原處分意旨略以：異議人即受處分人芳偉貿易有限公司所有
    車牌號碼3181-PN 號自用一般小客車，於民國96年9 月15日
    11時26分許，行駛國道2 號公路東向3.2 公里處，因「速限
    90公里，經雷達（射）測定行速為105 公里，超速15公里」
    之違規，經國道公路警察局第一警察隊泰山分隊警員擘開公
    警局交字第ZAB032619 號舉發違反道路交通管理事件通知單
    （以下稱舉發通知單）舉發。嗣經原處分機關依道路交通管
    理處罰條例第33條第1 項第1 款之規定，於97年1 月7 日以
    壢監裁字第裁53-ZAB032619號違反道路交通管理事件裁決書
    裁處罰鍰新臺幣（下同）3,000 元。
二、聲明異議意旨略以：內政部警政署國道公路警察局公警局交
    字第ZAB032619 號舉發違反道路交通管理事件通知單所所附
    照片之違規地點並非國道2 號公路。經申訴函覆，交通部公
    路總局新竹區監理所中壢監理站以97年1 月3 日竹監壢字第
    0963008796號函覆時所附之照片係使用已繳清罰款之另案照
    片充數，且異議人另案（舉發單號ZAB032470 號）已繳清並
    結案，故舉發單位已明顯違反一罪不兩罰之原則，是原處分
    之處罰顯有不當，爰依法聲明異議，請求撤銷原處分云云。
三、按「汽車行駛於高速公路、快速公路或設站管制之道路，不
    遵使用限制、禁止、行車管制及管理事項之管制規則而有下
    列行為者，處汽車駕駛人新臺幣三千元以上六千元以下罰鍰
    ：一、行車速度超過規定之最高速限或低於規定之最低速限
    。」、「汽車駕駛人有下列各款所列條款之一者，除依原條
    款處罰鍰外，並予記點：一、有第三十三條第一項、第二項
    、第三十八條第一項、第四十條、第四十五條、第四十七條
    第一款至第三款、第四十八條、第四十九條或第六十條第一
    項、第二項第一款、第二款情形之一者，各記違規點數一點
    。」，道路交通管理處罰條例第33條第1 項第1 款、第63條
    第1 項第1 款分別定有明文。
四、經查：
（一）異議人即受處分人芳偉貿易有限公司所有車牌號碼3181-P
      N 號自用一般小客車，於96年9 月15日11時26分許，行駛
      國道2 號公路東向3.2 公里處，因「速限90公里，經雷達
      （射）測定行速為105 公里，超速15公里」違規之事實，
      有雷達測速照相器拍攝之採證照片1 張在卷可稽（見本院
      卷第9 頁下方照片，照片右上角標示「時速90公里，國2
      東向3.2 公里」），是異議人前開違規行為，洵堪認定。
（二）至異議人辯稱採證照片所示違規地點並非國道2 號公路云
      云。經查，異議人所提出自稱係本件違規案件之舉發照片
      1 張，其違規時間為2007年9 月7 日下午2 時24分（見見
      本院卷第9 頁上方照片，照片正上方標示「1424，07-09-
      07」），經核該張照片係異議人所有之車牌號碼3181-PN
      號自用小客車，於96年9 月7 日下午2 時24分行經臺2 線
      與武聖街144 巷口，經基隆市警察局交通隊舉發違規時之
      採證照片（原舉發案號：RA0000000 號），此有違規查詢
      報表1 紙及交通部公路總局新竹區監理所中壢監理站違反
      道路交通管理事件聲明異議案件移送書1 份在卷可參，是
      異議人自行提出之前開舉發照片，顯與本件違規事實無關
      。
（三）又異議人辯稱本案違規事實與內政部警政署國道公路警察
      局公警局交字第ZAB032470 號舉發違反道路交通管理事件
      通知單舉發之事實相同，而該案業經繳清罰鍰結案，故本
      件顯係重複處罰云云。惟查，公警局交字第ZAB032470 號
      舉發通知單之違規地點固與本案相同，惟該案之違規時間
      為96年9 月14日，此有違規查詢報表1 份附卷足參，而與
      本案違規日期（即96年9 月15日）迥異，是2 案顯非同一
      違規事實甚明。
（四）綜上，異議人執於本案違規事實無關之另案（原舉發案號
      ：RA0000000 號）舉發照片及他案（原舉發案號：第ZAB0
      32470 號）罰鍰繳清結案明細，用以爭執本件係重複處罰
      ，顯無所據，且有魚目混珠以圖脫免罰則之嫌，是其前開
      所辯均無足採。是異議人確有首揭違規事實，堪以認定。
五、按交通法庭認為聲明異議雖無理由，而原處分不當或違法者
    ，應以裁定將原處分經聲明異議之部分撤銷，並自為裁定，
    道路交通案件處理辦法第20條前段定有明文。查原處分機關
    以異議人有上揭違規行為，以97年1 月7 日壢監裁字第裁53
    -ZAB032619號號裁決書，依道路交通管理處罰條例第33條第
    1 項第1 款之規定，裁處異議人罰鍰3,000 元，固非無見。
    惟前開裁決書就異議人違反道路交通管理處罰條例第33條第
    1 項第1 款「汽車行駛高速公路速度超過規定最高速限（未
    滿20公里）」之規定，漏未依同條例第63條第1 項第1 款之
    規定，記違規點數1 點，且「舉發違反法條」欄漏載道路交
    通管理處罰條例第63條第1 項第1 款。原處分此部分記載，
    尚有違誤。異議人執前詞向本院聲明異議，雖無理由，然原
    裁決既有前開違誤，即屬無可維持，仍應由本院予以撤銷改
    判。爰審酌異議人違規之情節，並參酌「違反道路交通管理
    事件統一裁罰基準表」等規定，裁定如主文第2 項所示，以
    資適法。
六、據上論斷，應依道路交通案件處理辦法第20條，道路交通管
    理處罰條例第33條第1 項第1 款、第63條第1 項第1 款，裁
    定如主文。
中    華    民    國     97   年    11    月    28    日
                  交通法庭法  官  林蕙芳
以上正本證明與原本無異。
如不服本裁定，應於裁定送達後5 日內向本院提出抗告狀。
                          書記官  郭玉芬
中    華    民    國    97    年    11    月    28    日


司法院資訊處製作；財團法人民間司法改革基金會備份。
